臺灣臺中地方法院刑事判決　　　　　　　　　　　　九十三年度易字第一七六０號
　　公　訴　人　臺灣臺中地方法院檢察署檢察官
　　被　　　告　甲○○
右列被告因竊盜案件，經檢察官提起公訴（九十三年度偵字第八八七一號）及移
院併案審理（九十三年度偵字第一三００七號），被告於準備程序就被訴事實為有罪
之陳述，本院合議庭裁定由受命法官獨任進行簡式審判程序，並予判決如左：
    主  文
甲○○連續竊盜，累犯，處有期徒刑捌月。
扣案之機車鑰匙壹支沒收。
    事  實
一、甲○○前有違反肅清煙毒條例及麻醉藥品管理條例等前科，其於八十八年間，復
    因偽造文書案件，經本院於九十年六月十三日以九十年度訴字第二六一號判處有
    期徒刑四月確定，甫於九十一年一月二十五日因易科罰金執行完畢，竟仍不知警
    省，猶基於意圖為自己不法所有之概括犯意，於下列時地連續為竊盜行為：
（一）先於九十三年四月二十三日十一時許，進入臺中市○○路一０七號嶺東技術學
      院（下稱嶺東學院）校園內，見丙○○所有黑色背包一只〔內有廠牌：ＤＢＴ
      ＥＬ五六八八之手機一支、現金新台幣（下同）五百元、學生證、健保卡、機
      車駕照、汽車學習執照、台銀提款卡及機車鑰匙一把〕放置於外語三忠教室外
      走道牆壁上，乃趁無人注意之際，徒手竊取之。
（二）復於九十三年四月二十四日十三時三十分許，在嶺東學院企二甲教室內，竊取
      王婉瑜所有黑色長方形側背包乙只（內有廠牌：國際牌ＤＧ五五號之手機乙支
      、現金一千元、計算機二台、學生證、身分證、中華商銀信用卡、借書證二張
      、機車行照及機車鑰匙乙把）。
（三）又於九十三年五月五日十七時許，在嶺東學院外語四忠教室課桌上，徒手竊得
      戊○○所有之型號：ＯＫＷＡＰ一六六號之手機一支。嗣甲○○於同日十七時
      許，為警循線於臺中市○○區○○路一號前查獲，並起出其所竊得戊○○所有
      之前開手機一支及王婉瑜所有之計算機二台。
（四）再於九十三年七月十一日十九時許，因見丁○○所有，車牌號碼ＪＢＢ－二一
      二號重型機車一部，放置在臺中市北屯區十二巷口無人看顧，乃認有機可乘，
      遂承繼前開為自己不法所有之意圖，持自己所有機車鑰匙一支，插入該部機車
      龍頭鎖內，將機車開啟發動後，駛離現場而據為己有。嗣於九十三年七月二十
      日十七時三十分許，甲○○騎乘前開機車，途經臺中市○○路與自治街時，為
      警見其形跡可疑，攔檢盤查，始悉上情，且扣得其所有之機車鑰匙一支。
二、案經臺中市警察局第四分局報請臺灣臺中地方法院檢察署檢察官偵查起訴，暨臺
    中市警察局第一分局報請臺灣臺中地方法院檢察署檢察官偵查後，移送本院併案
    審理。
    理  由
一、右開事實，業據被告甲○○於警詢、偵查、本院準備程序及審理時均供認不諱
    ，核與被害人丙○○、王婉瑜、戊○○及丁○○於警詢指陳失竊之情節相符（見
    偵字第八八七一號卷第一八頁至第二０頁反面，偵字第一三００七號卷第一三頁
    及其反面），並有贓物領回收據三紙、照片五張與車輛竊盜、車輛失竊資料個別
    查詢報表—查詢車輛認可資料、車輛車牌失竊作業—查獲車輛認可資料各一紙附
    卷可稽（見偵字第八八七一號卷第三一頁、第三二頁、第三三頁至第三五頁，偵
    字第一三００七號卷第一四頁、第二五頁、第二九頁至第三０頁）暨被告所有之
    機車鑰匙一支扣案可資佐證，足見被告所為前開自白，確與事實相符，堪予採認
    。是本件事證至臻明確，被告連續竊盜犯行均洵堪認定。
二、核被告甲○○所為，係犯刑法第三百二十條第一項之竊盜罪。被告所為四次竊盜
    犯行，其時間緊接，所犯構成要件相同，顯係基於概括之犯意為之，為連續犯，
    應依刑法第五十六條之規定以一罪論，並加重其刑。被告關於事實欄一、（四）
    所載之竊盜犯行，固未據檢察官於起訴書中載明，然與已起訴並經本院論罪科刑
    之事實欄所示其他三次竊盜犯行具有連續犯之裁判上一罪關係，應為起訴效力所
    及，本院自得併予審論。又被告前於八十八年間，曾因偽造文書案件，經本院於
    九十年六月十三日以九十年度訴字第二六一號判處有期徒刑四月確定，甫於九十
    一年一月二十五日因易科罰金執行完畢，此有臺灣高等法院被告全國前案紀錄表
    在卷可稽，其受有期徒刑之執行完畢，五年內再犯本件有期徒刑以上之罪，為累
    犯，應依刑法第四十七條規定加重其刑，並遞加重之。爰審酌被告有事實欄所載
    之前科紀錄，素行不佳，有前開臺灣高等法院被告全國前案紀錄表可查，其犯罪
    之動機、目的均僅為貪圖一時小利，換取毒品施用、被告犯罪之手段，本件被告
    所為竊盜犯行之次數與所竊物品價值之犯罪所生危害，兼衡酌其犯後對案情供認
    無隱，尚見其悔悟之意之犯罪後態度及被害人已將部分被竊物品領回，有前開贓
    物領回收據三紙在卷可佐等一切情狀，量處如主文所示之刑。至扣案之機車鑰匙
    一支，為被告所有，且係供其犯事實欄一、（四）所載犯行所用之物，業據被告
    供陳在案（見偵字第一三００七號卷第一一頁反面，本院卷第二五頁），應依刑
    法第三十八條第一項第二款之規定予以宣告沒收。
據上論斷，應依刑事訴訟法第二百七十三條之一第一項、第二百九十九條第一項前段
，刑法第五十六條、第三百二十條第一項、第四十七條、第三十八條第一項第二款，
罰金罰鍰提高標準條例第一條前段，判決如主文。
本案經檢察官乙○○到庭執行職務。
中    華    民    國      九十三      年       八      月   三十一  日
                                臺灣臺中地方法院刑事第九庭
                                      法  官  陳 思 成
右正本證明與原本無異。
如不服本判決，應於判決送達後十日內向本院提出上訴狀，上訴於臺灣高等法院臺中
分院( 須附繕本 )。
                                      書記官
中    華    民    國      九十三      年       九      月     二    日
附錄論罪科刑法條
刑法第三百二十條第一項
意圖為自己或第三人不法之所有，而竊取他人之動產者，為竊盜罪，處五年以下有期
徒刑、拘役或五百元以下罰金。
